# 请教陈版：金融资产部分终止确认条件

提问人：leehb0312 时间：2019-12-01 06:30:23
请教陈老师：
准则规定：当且仅当金融资产（或一组金融资产，下同）的一部分满足下列三个条件之一时，终止确认的相关规定适用于该金融资产部分，否则，适用于该金融资产整体：（ 1 ）该金融资产部分仅包括金融资产所产生的特定可辨认现金流量；（ 2 ）该金融资产部分仅包括与该金融资产所产生的全部现金流量完全成比例的现金流量部分。（ 3 ）该金融资产部分仅包括与该金融资产所产生的特定可辨认现金流量完全成比例的现金流量部分。
比如一项贷款组合由一个车贷和房贷组成，产生的现金流量为 ①车贷每年收回本金 ② 车贷每年收回的利息③ 房贷每年收回本金 ④房贷每年收回的利息
（ 1 ）上述案例中满足部分确认条件（ 1 ）金融资产所产生的特定可辨认现金流量可否可以为 ① 至④ 里任何一项，即将某一年的某项贷款的应收利息或本金单独出售，而将该部分终止确认？
（ 2 ）部分确认条件（ 3 ）里特定可辨认现金流量完全成比例中完全成比例如何理解，是与什么完全成比例？如果单独出售第一年房贷应收利息的 90%是否满足这一条件？
（ 3 ）部分确认条件（ 2 ）里产生的全部现金流量完全成比例的现金流量部分，在上述案例中全部现金流量即指 ① 至 ④ 项，且如果转让 90% 的话每一项都要转让 90%对吗？

回答人：chenyiwei
1 、理论上可以将这四项内容分别视作一个 “特定可辨认项目”，适用部分转移的判断标准。但能否终止确认还需要进一步的分析判断。
2 、是指与整体现金流量中的每一笔完全成比例，即时间相同、金额成比例。
总体上认定条件还是比较严格的。
3 、是。同样要注意 “时间相同，金额成比例”。